【裁判字號】    98,小上,85
【裁判日期】    981224
【裁判案由】    解除契約等
【裁判全文】
臺灣臺中地方法院民事裁定  98年度小上字第85號
上  訴  人  音象網路科技股份有限公司
法定代理人  丙○○
訴訟代理人  甲○○
被上訴人    乙○○
上列當事人間解除契約事件，上訴人對於中華民國98年10月16日
本院臺中簡易庭98年度中小字第2072號第一審判決提起上訴，本
院裁定如下：
    主    文
上訴駁回。
第二審訴訟費用新臺幣壹仟伍佰元由上訴人負擔。
    理    由
一、按對於小額程序之第一審裁判之上訴，非以其違背法令為理
    由，不得為之；又上訴狀內應記載上訴理由，表明(一)原判
    決所違背之法令及其具體內容。(二)依訴訟資料可認為原判
    決有違背法令之具體事實，民事訴訟法第436條之24第2項、
    第436條之25分別定有明文。又提起上訴，應以上訴狀表明(
    三)對於第一審判決不服之程度，及應如何廢棄或變更之聲
    明，同法第441條第1項第3款亦定有明文，此依同法第436條
    之32第2項規定，於小額事件之上訴程序準用之。又所謂判
    決有違背法令，乃指判決不適用法規或適用不當，亦為同法
    第468條所明定，此亦為小額事件之上訴程序所準用（民事
    訴訟法第436條之32第2項參照）。而以判決有不適用法規或
    適用不當為上訴理由時，其上訴狀或理由書應有具體之指摘
    ，並揭示該法規之條項或內容，若係成文法以外之法則，應
    揭示該法則之旨趣，倘為司法院解釋或最高法院之判例，則
    應揭示該判解之字號或其內容，如依民事訴訟法第469條所
    列第1款至第5款理由提起上訴時（第6款未準用，參照民事
    訴訟法第436條之32第2項規定），其上訴狀或理由書應揭示
    合於該條款之事實，上訴理由狀如未依此項方法表明者，即
    難認為已對原判決之違背法令有具體之揭示，其上訴自難認
    為合法，此亦有最高法院著有71年台上字第314號判例可資
    參照。
二、本件上訴理由略以：消費者保護法第19第1項所定之7日猶豫
    期間係在保護消費者因訪問買賣容易發生誤購，故賦予猶豫
    期間給予保障，本件上訴人之音象兒童數位學習機（下稱系
    爭商品）無使用USB搖桿亦可使用全部功能，不因無USB搖桿
    致無法使用鑑賞系爭商品全部之情事發生；且上訴人於5月
    12日送至被上訴人之貨品即USB搖桿，係隨貨附贈之搖桿非
    每個客戶均有贈送，是被上訴人應自98年5月1日起可完整全
    部使用系爭商品全系統課程時，即應屬消費者保護法第19條
    第1項所定之7日猶豫期間之起算日，搖桿之有無實無損於被
    上訴人於猶豫期間鑑賞審閱上訴人之系爭商品，也不因使用
    者年齡有所不同，故原審認定有誤，請求得當庭操作系爭商
    品以明事實。並聲明：原判決廢棄，被上訴人於第一審之訴
    及假執行之聲請均駁回。
三、經查：上訴人主張系爭搖桿係贈品，並非必需品，被上訴人
    自98年5月1日起即可完整使用系爭商品全部系統課程云云，
    業經原審審酌後認定，系爭搖桿確非贈品，被上訴人之子女
    均年幼，而上訴人於原審亦自承搖桿之功用在輔助年齡較小
    之小朋友操作電腦，故原審亦審認被上訴人應於收到系爭搖
    桿後始得判斷系爭產品是否適用。本件系爭搖桿是否為贈品
    ，系爭產品是否確須系爭搖桿始得使用，實為事實問題，而
    取捨證據認定事實屬於事實審法院之職權，若其認定並不違
    背法令，即不許任意指摘其認定不當，以為上訴理由。本件
    原審判決已於理由中說明認定系爭搖桿確非贈品，而被上訴
    人確須收到系爭搖桿始得判斷是否適用系爭產品，且原審判
    決適用法令，並無違誤之處，觀之上訴人之上訴理由係就原
    審取捨證據、認定事實之職權行使，指摘其為不當，並無依
    據民事訴訟法第436條之25規定具體表明原判決所違背之法
    令暨其具體內容，及依訴訟資料可認為原判決有違背法令之
    具體事實，亦未表明原判決究竟如何不適用法規、適用法規
    不當、或有民事訴訟法第469條第1款至第5款情形之一，難
    認已有具體指摘原審判決有何違背法令之處，依首揭說明，
    其上訴自非合法，應逕予駁回。
四、依民事訴訟法第436條之32第1項準用同法第436條之19第1項
    規定，第2審法院為訴訟費用之裁判時，應確定其訴訟費用
    額。查本件小額事件之第二審訴訟費用額為裁判費1,500元
    ，爰諭知如主文第二項所示。
五、據上論結，本件上訴為不合法，依民事訴訟法第436條之32
    第1項、第2項、第444條第1項、第95條、第78條、第436條
    之19第1項，裁定如主文。
中    華    民    國    98    年    12  月    24    日
                      民事第二庭  審判長法官 王  銘
                                      法  官 吳崇道
                                      法  官 涂秀玲
正本係照原本作成。
不得抗告。
中    華    民    國    98    年    12    月    24    日
                                      書記官 鐘麗芳


司法院資訊處製作；財團法人民間司法改革基金會備份。
